---
title: ""
author: ""
output:
  pdf_document:
    latex_engine: xelatex  # o pdflatex, según tu configuración
params:
  codigo_demre: 35029
  periodo: 2017
header-includes:
  - \usepackage{colortbl}
  - \usepackage[table]{xcolor}
  - \usepackage{multirow}
  - |
    \usepackage{fancyhdr}
    \pagestyle{fancy}
    \fancyfoot[C]{}
---

```{r, echo=F, message=F, warning=F}
library(readxl)
setwd("C:/Users/DELL/Desktop/Fichas")
bd <- read_excel("IPA.xlsx", sheet = "Sheet1")
names(bd)[6] <- "Cod_demre"

codigo_demre <- params$codigo_demre
periodo <- params$periodo
periodo <- periodo + 4

BD <- read.csv("BD.csv")
variables <- c("COHORTE_NO_COHORTE","ACUMULADO","ID_RETENCION","Cod_demre","SEXO_GRUPO","AÑO.COHORTE","SEDE")
BD_2 <- BD[,variables]
names(BD_2)[6] <- "Periodo"

codigos_retencion <- unique(BD_2$Cod_demre)
periodos_retencion <- unique(BD_2$Periodo)
if(codigo_demre %in% codigos_retencion){
    BD_aux <- subset(bd, bd$Cod_demre == codigo_demre)
    sede <- BD_2[1,7]
    programa <- subset(BD_2, BD_2$Cod_demre == codigo_demre)
    programa <- subset(programa, programa$ACUMULADO == "PRIMER AÑO")
    # Se toma el ultimo año que esta en el archivo
    if(periodo %in% periodos_retencion){        
        # Se toman 5 años
        programa <- subset(programa, programa$Periodo <= periodo)
        # Por filtro del IPA se toma cohorte y cohorte especial
        programa <- subset(programa, programa$COHORTE_NO_COHORTE == "COHORTE" | programa$COHORTE_NO_COHORTE == "COHORTE ESPECIAL")
        # ID = 1 es que se queda
        valores <- subset(programa, programa$ID_RETENCION == 1)
        # Rango de periodos
        periodos <- seq(from = periodo - 4, to = periodo, by = 1)
        estudiantes <- c()
        total <- c()
        mujeres <- c()
        for(i in periodos){
            data_aux <- subset(programa, programa$Periodo == i)
            total <- c(total, nrow(data_aux))
            va <- subset(valores, valores$ID_RETENCION == 1 & valores$Periodo == i)
            estudiantes <- c(estudiantes, nrow(va))
            mujeres <- c(mujeres, sum(va$SEXO_GRUPO == "Femenino"))
        }
        tasas <- round(estudiantes/total*100,2)
        pond_mujer <- round(mujeres/total*100,2)
        tasas[is.na(tasas)] <- 0
        pond_mujer[is.na(pond_mujer)] <- 0
        if(length(tasas) < 5){
            cantidad <- 5 - length(tasas)
            tasas <- c(rep(0, cantidad), tasas)
            pond_mujer <- c(rep(0, cantidad), pond_mujer)
        }
    }else{
        tasas <- rep(0, 5)
        pond_mujer <- rep(0, 5)
        sede <- ""

    }
}else{
    tasas <- rep(0, 5)
    pond_mujer <- rep(0, 5)
    BD_aux <- matrix(0, nrow = 1, ncol = 3)
    sede <- ""
}
if(jornada == 1){
    sede <- "Talca"
}else{
    sede <- "Curico"
}


# Ejemplo de como es la cosa
#prueba <- subset(BD_2, BD_2$Cod_demre == codigo_demre & BD_2$Periodo == periodo)
#prueba <- subset(prueba, prueba$ACUMULADO == "PRIMER AÑO")
#prueba <- subset(prueba, prueba$COHORTE_NO_COHORTE == "COHORTE" | prueba$COHORTE_NO_COHORTE == "COHORTE ESPECIAL")
#c <- subset(prueba, prueba$ID_RETENCION == 1)
#round(nrow(c)/nrow(prueba)*100,2)
```

\begin{center}
    \large\textbf{Carrera: `r BD_aux[1,3]`}\\
    \large\textbf{Sede : `r sede`}
\end{center}

\begin{center}
    \large\textbf{Retención 1° año}
\end{center}

\begin{table}[h]
    \centering
    \setlength{\tabcolsep}{1pt}
    \begin{tabular}{|c|c|c|c|c|c|c|c|c|c|c|}
        \hline
        \multirow{2}{*}{} & \multicolumn{2}{|c|}{\cellcolor{gray!25}`r periodo-4`} & \multicolumn{2}{|c|}{\cellcolor{gray!25}`r periodo-3`} & \multicolumn{2}{|c|}{\cellcolor{gray!25}`r periodo-2`} & \multicolumn{2}{|c|}{\cellcolor{gray!25}`r periodo-1`} & \multicolumn{2}{|c|}{\cellcolor{gray!25}`r periodo`} \\
        & \cellcolor{gray!25}Total & \cellcolor{gray!25}Mujer(\%) & \cellcolor{gray!25}Total & \cellcolor{gray!25}Mujer(\%) & \cellcolor{gray!25}Total & \cellcolor{gray!25}Mujer(\%) & \cellcolor{gray!25}Total & \cellcolor{gray!25}Mujer(\%) & \cellcolor{gray!25}Total & \cellcolor{gray!25}Mujer(\%) \\ \hline
        \cellcolor{gray!25}Jornada Diurna & \multicolumn{10}{c|}{\cellcolor{gray!25}} \\ \hline
        Regular & `r tasas[1]`\% & `r pond_mujer[1]`\% & `r tasas[2]`\% & `r pond_mujer[2]`\% & `r tasas[3]`\% & `r pond_mujer[3]`\% & `r tasas[4]`\% & `r pond_mujer[4]`\% & `r tasas[5]`\% & `r pond_mujer[5]`\% \\ \hline
        \cellcolor{gray!25}Modalidad Presencial & \multicolumn{10}{c|}{\cellcolor{gray!25}} \\ \hline
        Regular & `r tasas[1]`\% & `r pond_mujer[1]`\% & `r tasas[2]`\% & `r pond_mujer[2]`\% & `r tasas[3]`\% & `r pond_mujer[3]`\% & `r tasas[4]`\% & `r pond_mujer[4]`\% & `r tasas[5]`\% & `r pond_mujer[5]`\% \\ \hline
    \end{tabular}
\end{table}


```{r, echo=F, message=F, warning=F}
periodo <- periodo - 1
programa <- subset(BD_2, BD_2$Cod_demre == codigo_demre)
programa <- subset(programa, programa$ACUMULADO == "SEGUNDO AÑO")
periodos_retencion <- unique(programa$Periodo)
# Se toma el ultimo año que esta en el archivo
if(periodo %in% periodos_retencion){        
    # Se toman 5 años
    programa <- subset(programa, programa$Periodo <= periodo)
    programa <- subset(programa, programa$COHORTE_NO_COHORTE == "COHORTE" | programa$COHORTE_NO_COHORTE == "COHORTE ESPECIAL")
    valores <- subset(programa, programa$ID_RETENCION == 1)
    periodos <- seq(from = periodo - 4, to = periodo, by = 1)
    estudiantes <- c()
    total <- c()
    mujeres <- c()
    for(i in periodos){
        data_aux <- subset(programa, programa$Periodo == i)
        total <- c(total, nrow(data_aux))
        va <- subset(valores, valores$ID_RETENCION == 1 & valores$Periodo == i)
        estudiantes <- c(estudiantes, nrow(va))
        mujeres <- c(mujeres, sum(va$SEXO_GRUPO == "Femenino"))
    }
    tasas <- round(estudiantes/total*100,2)
    pond_mujer <- round(mujeres/total*100,2)
    tasas[is.na(tasas)] <- 0
    pond_mujer[is.na(pond_mujer)] <- 0
    if(length(tasas) < 5){
        cantidad <- 5 - length(tasas)
        tasas <- c(rep(0, cantidad), tasas)
        pond_mujer <- c(rep(0, cantidad), pond_mujer)
    }
}else{
    tasas <- rep(0, 5)
    pond_mujer <- rep(0, 5)
}
```


\begin{center}
    \large\textbf{Retención 2° año}
\end{center}

\begin{table}[h]
    \centering
    \setlength{\tabcolsep}{1pt}
    \begin{tabular}{|c|c|c|c|c|c|c|c|c|c|c|}
        \hline
        \multirow{2}{*}{} & \multicolumn{2}{|c|}{\cellcolor{gray!25}`r periodo-4`} & \multicolumn{2}{|c|}{\cellcolor{gray!25}`r periodo-3`} & \multicolumn{2}{|c|}{\cellcolor{gray!25}`r periodo-2`} & \multicolumn{2}{|c|}{\cellcolor{gray!25}`r periodo-1`} & \multicolumn{2}{|c|}{\cellcolor{gray!25}`r periodo`} \\
        & \cellcolor{gray!25}Total & \cellcolor{gray!25}Mujer(\%) & \cellcolor{gray!25}Total & \cellcolor{gray!25}Mujer(\%) & \cellcolor{gray!25}Total & \cellcolor{gray!25}Mujer(\%) & \cellcolor{gray!25}Total & \cellcolor{gray!25}Mujer(\%) & \cellcolor{gray!25}Total & \cellcolor{gray!25}Mujer(\%) \\ \hline
        \cellcolor{gray!25}Jornada Diurna & \multicolumn{10}{c|}{\cellcolor{gray!25}} \\ \hline
        Regular & `r tasas[1]`\% & `r pond_mujer[1]`\% & `r tasas[2]`\% & `r pond_mujer[2]`\% & `r tasas[3]`\% & `r pond_mujer[3]`\% & `r tasas[4]`\% & `r pond_mujer[4]`\% & `r tasas[5]`\% & `r pond_mujer[5]`\% \\ \hline
        \cellcolor{gray!25}Modalidad Presencial & \multicolumn{10}{c|}{\cellcolor{gray!25}} \\ \hline
        Regular & `r tasas[1]`\% & `r pond_mujer[1]`\% & `r tasas[2]`\% & `r pond_mujer[2]`\% & `r tasas[3]`\% & `r pond_mujer[3]`\% & `r tasas[4]`\% & `r pond_mujer[4]`\% & `r tasas[5]`\% & `r pond_mujer[5]`\% \\ \hline
    \end{tabular}
\end{table}


```{r, echo=F, message=F, warning=F}
periodo <- periodo - 1 
programa <- subset(BD_2, BD_2$Cod_demre == codigo_demre)
programa <- subset(programa, programa$ACUMULADO == "TERCER AÑO")
periodos_retencion <- unique(programa$Periodo)
# Se toma el ultimo año que esta en el archivo
if(periodo %in% periodos_retencion){        
    # Se toman 5 años
    programa <- subset(programa, programa$Periodo <= periodo)
    programa <- subset(programa, programa$COHORTE_NO_COHORTE == "COHORTE" | programa$COHORTE_NO_COHORTE == "COHORTE ESPECIAL")
    valores <- subset(programa, programa$ID_RETENCION == 1)
    periodos <- seq(from = periodo - 4, to = periodo, by = 1)
    estudiantes <- c()
    total <- c()
    mujeres <- c()
    for(i in periodos){
        data_aux <- subset(programa, programa$Periodo == i)
        total <- c(total, nrow(data_aux))
        va <- subset(valores, valores$ID_RETENCION == 1 & valores$Periodo == i)
        estudiantes <- c(estudiantes, nrow(va))
        mujeres <- c(mujeres, sum(va$SEXO_GRUPO == "Femenino"))
    }
    tasas <- round(estudiantes/total*100,2)
    pond_mujer <- round(mujeres/total*100,2)
    tasas[is.na(tasas)] <- 0
    pond_mujer[is.na(pond_mujer)] <- 0
    if(length(tasas) < 5){
        cantidad <- 5 - length(tasas)
        tasas <- c(rep(0, cantidad), tasas)
        pond_mujer <- c(rep(0, cantidad), pond_mujer)
    }
}else{
    tasas <- rep(0, 5)
    pond_mujer <- rep(0, 5)
}

```

\begin{center}
    \large\textbf{Retención 3° año}
\end{center}

\begin{table}[h]
    \centering
    \setlength{\tabcolsep}{1pt}
    \begin{tabular}{|c|c|c|c|c|c|c|c|c|c|c|}
        \hline
        \multirow{2}{*}{} & \multicolumn{2}{|c|}{\cellcolor{gray!25}`r periodo-4`} & \multicolumn{2}{|c|}{\cellcolor{gray!25}`r periodo-3`} & \multicolumn{2}{|c|}{\cellcolor{gray!25}`r periodo-2`} & \multicolumn{2}{|c|}{\cellcolor{gray!25}`r periodo-1`} & \multicolumn{2}{|c|}{\cellcolor{gray!25}`r periodo`} \\
        & \cellcolor{gray!25}Total & \cellcolor{gray!25}Mujer(\%) & \cellcolor{gray!25}Total & \cellcolor{gray!25}Mujer(\%) & \cellcolor{gray!25}Total & \cellcolor{gray!25}Mujer(\%) & \cellcolor{gray!25}Total & \cellcolor{gray!25}Mujer(\%) & \cellcolor{gray!25}Total & \cellcolor{gray!25}Mujer(\%) \\ \hline
        \cellcolor{gray!25}Jornada Diurna & \multicolumn{10}{c|}{\cellcolor{gray!25}} \\ \hline
        Regular & `r tasas[1]`\% & `r pond_mujer[1]`\% & `r tasas[2]`\% & `r pond_mujer[2]`\% & `r tasas[3]`\% & `r pond_mujer[3]`\% & `r tasas[4]`\% & `r pond_mujer[4]`\% & `r tasas[5]`\% & `r pond_mujer[5]`\% \\ \hline
        \cellcolor{gray!25}Modalidad Presencial & \multicolumn{10}{c|}{\cellcolor{gray!25}} \\ \hline
        Regular & `r tasas[1]`\% & `r pond_mujer[1]`\% & `r tasas[2]`\% & `r pond_mujer[2]`\% & `r tasas[3]`\% & `r pond_mujer[3]`\% & `r tasas[4]`\% & `r pond_mujer[4]`\% & `r tasas[5]`\% & `r pond_mujer[5]`\% \\ \hline
    \end{tabular}
\end{table}